【裁判字號】    99,簡上,188
【裁判日期】    980730
【裁判案由】    詐欺
【裁判全文】
臺灣板橋地方法院刑事判決             99年度簡上字第188號
上  訴  人
即  被  告  戊○○
上列被告因詐欺案件，不服本院於民國99年1 月18日以98年度簡
字第9119號所為第一審刑事簡易判決（偵查案號：臺灣板橋地方
法院檢察署98年度偵字第25940 號及臺灣板橋地方法院檢察署移
送98年度偵字第31114 號、臺灣臺中地方法院檢察署移送98年度
偵字第27094 號、臺灣屏東地方法院檢察署移送98年度偵字第79
62號併案審理），經本院管轄第二審合議庭審理，判決如下：
    主  文
上訴駁回。
    事實及理由
一、本案經本院審理結果，認原審以上訴人即被告戊○○係犯幫
    助詐欺罪，引用刑事訴訟法第449 條第1 項前段、第3 項、
    第454 條第2 項，刑法第399 條第1 項、第55條、第30條第
    1 項前段、第2 項、第51條第6 款、第41條第1 項前段，刑
    法施行法第1 條之1 第1 項、第2 項前段，逕以簡易判決處
    刑，各量處拘役40日，定其應執行拘役70日，如易科罰金均
    以新臺幣（下同）1 千元折算1 日，其認事用法及量刑均無
    不當，應予維持，均引用原審判決書記載之事實、證據及理
    由（詳如附件）。
二、訊據被告雖矢口上開犯行，辯稱：伊當時係為應徵工作，始
    先後將其所有台中商銀西台中分行000000000000號帳戶及其
    配偶庚○○所有元大商銀中壢分行0000000000000 號之存褶
    、提款卡、密碼，分別交予上開年籍不詳之男子，惟伊不知
    被害人子○○、壬○○、告訴人癸○○、被害人丙○○、己○○等5 人及丁○○、甲○○、辛○○、乙○○等4 人先後
    遭施用不實詐術，而各匯款新台幣（下同）4500元、12100
    元、1750元、4905元、6000元及2230元、8160元、1500元、
    27672 元至其及其配偶上開帳戶中，旋即遭人提領一空云云
    。經查：
  (一)被害人子○○、壬○○、告訴人癸○○、被害人丙○○、己○○等5 人及丁○○、甲○○、辛○○、乙○○等4 人先後
    於上開時地遭該詐欺集團施用上開不實詐術，致其等9 人均
    陷於錯誤後，而各匯款新臺幣（下同）4500元、12100 元、
    1750元、4905元、6000元及2230元、8160元、1500元、2767
    2 元至被告及其配偶上開帳戶中，旋即遭人提領一空等情，
    業據被告於本院所不否認在卷，核與證人庚○○於本院審理
    時證述之情節、被害人被害人子○○、壬○○、告訴人癸○○、被害人丙○○、己○○等5 人及丁○○、甲○○、辛○○、乙○○等4 人於警詢中指述之情節，均相符合，復有台
    中商業銀行西台中分行帳號000000000000號帳戶、元大商業
    銀行中壢分行00000000000000號帳戶申請資料暨歷史交易明
    細、被害人乙○○、甲○○、辛○○、壬○○所提供之郵政
    自動櫃員機交易明細表影本、被害人丁○○所提供之存摺內
    頁影本、被害人子○○所提供之新光銀行自動櫃員機明細表
    影本各乙份、被害人丙○○提出之露天拍賣網站網頁資料、
    自動櫃員機交易明細各乙份、被告上訴狀所附之庚○○身心
    障礙手冊影本1 份、台中商銀掛失資料影本1 份、自由時報
    剪報影本2 份，在卷可稽，足堪認定。
  (二)雖被告辯稱其係因要應徵工作，才先後提供上開帳戶之存褶
    、提款卡、密碼給該男子云云，惟衡諸一般常情，一般社會
    上應徵工作時，亦未見有先行交出其存褶、提款卡、密碼之
    必要及可能，再按一般於金融機構開設存款帳戶暨請領存摺
    及提款卡，係針對個人身分之社會信用而予以資金流通之經
    濟活動，具有強烈之屬人性格，而金融帳戶為個人理財之工
    具，申請開設並無任何特殊之限制，一般民眾皆得以存入最
    低開戶金額之方式在不同金融機構申請數個存款帳戶使用，
    乃眾所週知之事實，亦為被告所應知，是依一般人之社會經
    驗，若遇他人不自行向金融機構申請存款帳戶，反向他人蒐
    集金融帳戶使用，乃甚為怪異之事，衡情提供帳戶者對於該
    等帳戶是否係供合法使用，絕無不起疑心之理；又以今日社
    會，利用人頭帳戶供作詐欺犯罪工具，迭有所聞，亦經傳播
    媒體廣為報導，被告對此應無不知之理，自可預見收受其金
    融機構帳戶提款卡及密碼者可能利用其所提供之金融機構帳
    戶供作詐騙他人匯入款項之用，藉由將所得資金存入後再行
    領出之過程，以達到隱瞞資金流向及避免提款行為人身分曝
    光之目的。茲被告竟將至為重要且專屬個人使用之上開帳戶
    之提款卡、密碼交予該男子，則被告當時顯有容認他人利用
    其上開帳戶作為詐欺取財犯罪工具之不確定故意。本件被告
    上開犯行已臻明確，應依法論科。
三、原審依刑事訴訟法第449 條第1 項前段、第3 項、第454 條
    第2 項，刑法第399 條第1 項、第55條、第30條、第51條第
    6 款、第41條第1 項前段，刑法施行法第1 條之1 第1 項、
    第2 項前段，予以論罪科刑，經核其認事用法並無違誤。至
    於量刑部分，原審審酌被告提供上開帳戶予不法詐欺份子，
    非但增加被害人尋求救濟之困難，亦使不法詐欺份子得以順
    利掩飾詐欺取財所得財物，復參酌被告犯罪手段、所生危害
    及其等犯罪後之態度等一切情狀，量處拘役各40日，再定其
    應執行拘役70日，並均諭知易科罰金之標準，本院認均核無
    違法、不當之處。綜上所述，本件被告不服原判決，提起本
    件上訴，惟其空言指摘原判決不當云云，揆諸上述，為無理
    由，應予駁回。
據上論斷，應依刑事訴訟法第455 條之1 第1 項、第3 項、第36
8 條、第373 條，判決如主文。
本案經檢察官黃筵銘到庭執行職務
中    華    民    國    98    年    7    月    30    日
                  刑事第七庭  審判長法  官  戴嘉清
                                    法  官  黃繼瑜
                                    法  官  林晏鵬
上列正本證明與原本無異。
本件不得上訴。
                                    書記官  陳映孜
中    華    民    國    99    年    8     月    3     日
附錄法條：刑法第339條
中華民國刑法第339條
（普通詐欺罪）
意圖為自己或第三人不法之所有，以詐術使人將本人或第三人之
物交付者，處 5 年以下有期徒刑、拘役或科或併科 1 千元以下
罰金。
以前項方法得財產上不法之利益或使第三人得之者，亦同。
前二項之未遂犯罰之。

司法院資訊處製作；財團法人民間司法改革基金會備份。
